【裁判字號】    89,上訴,3465
【裁判日期】    890807
【裁判案由】    毒品危害防制條例
【裁判全文】
臺灣高等法院刑事判決                          八十九年度上訴字第三四六五號
    上  訴  人  臺灣基隆地方法院檢察署檢察官
    被      告  乙○○
    指定辯護人  本院甲○
右上訴人因被告毒品危害防制條例案件，不服臺灣基隆地方法院八十九年度訴字第一
八九號，中華民國八十九年八月七日第一審判決（起訴案號：臺灣基隆地方法院檢察
署八十九年度偵字第七三○號）提起上訴，本院判決如左：
    主  文
上訴駁回。
    理  由
一、公訴意旨略以：被告乙○○之友人曾交付一小包安非他命予被告，委渠代為售出
    牟利，被告允為代售後，於民國八十八年十二月二十九日，得知渠因毒品案件通
    緝中，且警員曾至渠住處查訪，為逃避查緝，於同日二十三時許，攜帶該包安非
    他命及己有之吸食器一組，在基隆市○○街上遇見陳國諒，即向陳國諒表示「該
    安非他命價格是新台幣（下同）一千元，重量比較多，你可以拿出一點後再賣給
    別人」，陳國諒因身上無錢，二人未達成交易，乙○○即將該包安非他命及己有
    之吸食器一組寄放陳國諒處。嗣於八十八年十二月三十日下午二時五十分左右，
    丙○○與陳國諒在基隆市○○○路一二０號電動玩具店內為警查獲，並扣得乙○
    ○寄放在陳國諒處之安非他命一小包（毛重一公克）及吸食器一組，因認被告涉
    犯毒品危害防制條例第四條第五項、第二項之販賣第二級毒品未遂罪嫌及同條例
    第十一條第三項之持有專供施用毒品所用之器具罪嫌。
二、按犯罪事實應依證據認定之，無證據不得推定其犯罪事實；又不能證明被告犯罪
    者，應諭知無罪之判決，刑事訴訟法第一百五十四條、第三百零一條第一項前段
    分別定有明文。公訴人認被告乙○○涉有販賣第二級毒品未遂及持有專供施用毒
    品所用之器具犯行，係以證人陳國諒於警訊之證言及警方在陳國諒身上查獲之安
    非他命一小包（毛重約一公克）、吸食器一組，為其論據。上訴人即被告乙○○
    經合法傳喚，無正當之理由不到庭，惟據其於原審訊問時則堅決否認有公訴人所
    指販賣該包安非他命予陳國諒未遂或持有該組吸食器之犯行，辯稱：伊於八十九
    年十二月二十九日晚間九時許，在基隆市○○街一０四號四樓為警查獲，不可能
    如證人陳國諒所言於同日晚間十一時許販賣該包安非他命予陳國諒未遂並寄放該
    組吸食器於陳國諒處，警方在陳國諒身上所查獲之安非他命及吸食器均非伊所有
    等語。
三、經查：證人陳國諒雖曾於警訊時證稱：「昨晚（指八十八年十二月二十九日）二
    十三至二十四時左右，在基市○○○○○街碰到乙○○，他就跟我說他已通緝，
    警察前一天到他家找他，所以就把吸食器寄放在我這。」、「（該安非他命是由
    何處得來？）是乙○○的朋友透過他請乙○○幫忙賣出，我是於昨二十九日二十
    三至二十四時左右在基市○○○○○街碰到乙○○時，他向我說：『該安非他命
    的價格是一仟元，重量比較多，你可以拿出一點後再賣給別人』，因我沒有錢，
    一仟元尚未給他。」云云（見基隆市警察局第一分局刑事組八十八年十二月三十
    日下午三時二十分第一次偵訊筆錄），惟其於檢察官偵訊時即改口證稱：「（八
    十八年十二月三十日中午在成功一路電玩店為一分局警察查獲？）是。」、「（
    當時扣獲吸食器及安？）是。」、「（吸食器及安是何人的？）是『方』（指被
    告）前一天被警在武聖街廖國保家抓走時，『廖』（指廖國保）家人叫我把那些
  東西清掉，東西何人的我不知道。」、「（為何你在一分局刑事組說吸食器是『
    方』擺在你那兒？）當時警察那樣寫，我不能肯定，所以沒有提。」、「（為何
    在一分局筆錄中也說安是『方』賣你一千元？）我沒有拿一千元買，我是幫他們
    清東西的。」等語（見偵查卷第十五頁），嗣於原審訊訊問時亦堅決否認警方於
    八十八年十二月三十日下午二時五十分在其身上查獲之安非他命及吸食器為被告
    販賣未遂或寄放之物等語（見原審卷第二十九頁背面至第三十頁），證人陳國諒
    之證詞前後反覆，究竟何次證述情節為真，已非無疑。再者，證人即查獲本件警
    員張志強於原審訊問時證稱：警訊筆錄上記載查獲時間為晚上十一時十分，在基
    隆市○○街一○四號四樓查獲，帶回警局大約在十一時三十分，而在十一時五十
    分訊問，當天我們有佈線，發現被告晚上騎機車出沒，我們才去抓被告，我們先
    在樓下，有遇到陳國諒，時間為十一時，陳國諒再騎被告之機車離開，我們跟蹤
    陳國諒，再攔下陳國諒，再請陳國諒去敲門，由廖國保開門，伊看到被告坐在客
    廳，我們有查獲被告的包包內有一組吸食器等語（見原審卷第四十六頁），是證
    人陳國諒雖於警訊時證稱：被告表示其已遭通緝，因而將該組吸食器寄放伊身上
    云云，然警方於八十八年十二月二十九日晚間在基隆市○○街一Ｏ四號四樓查獲
    被告前，已佈線跟蹤被告，何以未發現被告與證人陳國諒交易毒品等情？況被告
    當場另持有一組吸食器（另案審理）被查獲，被告若因通緝而有必要將吸食器寄
    放在證人陳國諒處，怎會於同日僅僅寄放一組吸食器於陳國諒處而另行持有一組
    吸食器為警查獲？又警方於當晚十一時即發現證人陳國諒至武聖街一○四號四樓
    ，嗣證人陳國諒又騎被告機車外出而被警方攔下，並帶回現場查獲被告，然並未
    於陳國諒身上查獲安非他命及吸食器，足認證人陳國諒於警訊所證述當晚十一時
    至十二時左右，在基市○○○○○街碰到被告，被告欲販賣安非他命未果，而將
    安非他命及吸食器一組寄放於陳國諒處等情，顯與事實不符。又本件承辦員警並
    非於被告販賣安非他命之際當場查獲，而係翌日查獲陳國諒並自其身上扣得安非
    他命及吸食器後，由陳國諒指證該包安非他命及吸食器係被告販賣未遂及寄放之
    物，而證人陳國諒之證言既因前後不一，而警訊所為不利於被告之證述又與事實
    不符而無法採信，則該包安非他命及吸食器自不能遽予推認係被告販賣未遂並寄
    放陳國諒處之證物。此外復查無其他積極證據足以證明被告確有公訴人所指之販
    賣第二級毒品未遂及持有專供施用毒品所用之器具犯行，自屬不能證明被告犯罪
    。
四、原審認不能證明被告犯罪，而為被告無罪之諭知，並無不合。檢察官上訴意旨猶
    執前詞，指摘原判決不當，為無理由，應予駁回。
五、被告乙○○經合法傳喚，無正當之理由不到庭，爰不待其陳述，逕行判決。
據上論斷，應依刑事訴訟法第三百六十八條、第三百七十一條，判決如主文。
本案經檢察官劉靜婉到庭執行職務。
中      華      民      國      九十    年       一     月    十七      日
                              臺灣高等法院刑事第 十五 庭
                                  審判長法  官  房  阿  生
                                        法  官  胡  泉  田
                                        法  官  雷  元  結
右正本證明與原本無異。
檢察官如不服本判決應於收受送達後十日內向本院提出上訴書，其未敘述上訴之理由
者並得於提起上訴後十日內向本院補提理由書（均須按他造當事人之人數附繕本）。
被告不得上訴。
                                        書記官  梁  雅  華
中    華    民    國     九十     年       一       月        十八     日
附錄：本案論罪科刑法條全文


司法院資訊處製作；財團法人民間司法改革基金會備份。
